最高法院刑事判決　　　　　　一○○年度台上字第四五九二號
上　訴　人　甲男姓名年籍詳卷.
選任辯護人　黃正彥律師
上列上訴人因家暴妨害性自主案件，不服台灣高等法院台南分院
中華民國一○○年六月十四日第二審判決（一○○年度侵上訴字
第三九二號，起訴案號：台灣台南地方法院檢察署九十八年度偵
字第一三三一三號），提起上訴，本院判決如下：
    主  文
上訴駁回。
    理  由
按刑事訴訟法第三百七十七條規定，上訴於第三審法院，非以判
決違背法令為理由，不得為之。是提起第三審上訴，應以原判決
違背法令為理由，係屬法定要件。如果上訴理由書狀並未依據卷
內訴訟資料，具體指摘原判決不適用何種法則或如何適用不當，
或所指摘原判決違法情事，顯與法律規定得為第三審上訴理由之
違法情形，不相適合時，均應認其上訴為違背法律上之程式，予
以駁回。本件原判決維持第一審論處上訴人甲男犯乘機猥褻罪刑
之判決，駁回其在第二審之上訴。已詳敘認定犯罪事實之依據及
憑以認定之理由。從形式上觀察，原判決並無任何違背法令之處
。查證據之取捨及事實之認定，為事實審法院之職權，茍其判斷
無違經驗法則或論理法則，即不能任意指為違法。原判決說明告
訴人乙女（姓名詳卷）於台灣台南地方法院九十八年度家護字第
五十八號通常保護令事件調查中未經具結之陳述，以及乙女提出
之電話錄音光碟及其對話譯文內容，均有證據能力，且依憑乙女
、證人丙女、丁女、乙女之母戊女、葉某（姓名均詳卷）、黃○
雲、張○○等分別於偵查、第一審、原審中之證詞，卷附戶籍資
料、高雄市政府警察局員警工作紀錄簿暨職務報告書、行動電話
簡訊畫面照片、通聯紀錄等證據資料，參酌卷內其他證據調查之
結果，綜合判斷，以上訴人使用衛生紙擦拭自慰之體液後，非無
可能將之丟入馬桶而未留跡證，故雖查無沾有上訴人體液之衛生
紙，不足以反證上訴人無自慰及猥褻之情。又上訴人否認犯行，
辯解未於乙女入睡時趁機撫摸其胸部之猥褻行為，亦未在乙女面
前自慰云云，係不可採。認上訴人確有如原判決事實欄所載之犯
行，已詳敘其取捨證據及認定事實之心證理由，所為論斷與經驗
法則及論理法則俱無違背，亦無所指判決理由不備或違背證據法
則之違法情形存在。另上訴人於原審並未聲請傳訊戊女，則原審
未為傳訊，要難謂有應於審判期日調查之證據未予調查之違法。
至於當事人聲請調查之證據，事實審認其無調查之必要，得依刑
事訴訟法第一百六十三條之二第一項規定，以裁定駁回之，或於
判決理由予以說明。原判決業已敘明：乙女已經第一審傳喚到庭
，經辯護人及檢察官詰問，且與上訴人對質，並於詰問完畢後，
選任辯護人亦表示無其他詰問事項，則上訴人聲請再詰問乙女對
質，無從准許等由明確，於法並無不合。上訴意旨未依據卷證資
料，具體指摘原判決如何違背法令，置原判決之論敘於不顧，徒
對原審採證認事及其他自由裁量職權行使，任意指摘，難謂已符
合首揭法定上訴要件。其上訴違背法律上之程式，應予駁回。
據上論結，應依刑事訴訟法第三百九十五條前段，判決如主文。
中    華    民    國  一○○  年    八    月   十八   日
                      最高法院刑事第十一庭
                          審判長法官  陳  世  淙  
                                法官  陳  東  誥  
                                法官  何  菁  莪  
                                法官  施  俊  堯  
                                法官  王  聰  明  
本件正本證明與原本無異
                                      書  記  官  
中    華    民    國  一○○  年    八    月   十九   日
                                                   M